臺灣臺北地方法院民事裁定              100年度抗字第192號
抗  告  人  老街溪建設股份有限公司
法定代理人  焦經國
相  對  人  鄭成旗
上列當事人間本票裁定事件，抗告人對於民國100年7月5日本院
100年度司票字第6830號裁定提起抗告，本院裁定如下：
    主  文
抗告駁回。
抗告程序費用新臺幣壹仟元由抗告人負擔。
    理  由
一、按執票人向本票發票人行使追索權時，得聲請法院裁定後強
    制執行，票據法第123條定有明文。又本票執票人，依前開
    規定，聲請法院裁定許可對發票人強制執行，性質上係屬非
    訟事件，此項聲請之裁定及抗告法院之裁定，僅依非訟事件
    程序以審查強制執行許可與否，並無確定實體上法律關係存
    否之效力，如發票人就票據債務之存否有爭執時，應由發票
    人另提起確認之訴，以資解決，此有最高法院57年台抗字第
    76號判例意旨可資參照。
二、本件相對人主張其執有抗告人於民國99年10月28日簽發面額
    為新臺幣（下同）1000萬元，付款地未載，利息未約定，到
    期日為100年1月28日，並免除作成拒絕證書之本票一紙（下
    稱系爭本票），詎到期經提示未獲付款，為此聲請原法院裁
    定准予強制執行等情，業據提出與所述相符之本票為證。
三、本件抗告意旨略稱：相對人透過第三人騙取系爭本票，其取
    得票據係無對價，抗告人已提起刑事訴訟，故請求廢棄原裁
    定。
四、經查，法院就本票裁定事件僅就本票是否具備形式要件而為
    審查，本件原審法院依非訟事件程序審查，認系爭本票已符
    合票據法第123條之規定，而為准予強制執行之裁定，經核
    並無違誤。至於抗告人所稱無對價關係存在，屬實體上爭執
    ，應另提起訴訟確認兩造間之法律關係，非本件非訟事件所
    得審究。準此，原審法院據此裁定系爭本票准予強制執行，
    並無不當，本件抗告人之抗告意旨指摘原裁定不當，求予廢
    棄，委無理由，應予駁回。
五、據上論結，本件抗告為無理由，爰依非訟事件法第21條第2
    項、第24條第1項、第46條，民事訴訟法第495條之1第1項、
    第449條第1項、第78條，裁定如主文。
中    華    民    國   100    年    8     月    11    日
                  民事第五庭審判長法  官  薛中興

                                  法  官  鄧德倩
                                  法  官  歐陽漢菁
以上正本係照原本作成。
本裁定僅得以適用法規顯有錯誤為理由提出再抗告；如提再抗告
應於收受送達後10日內向本院提出再抗告狀，並繳納再抗告費新
台幣1,000元，及委任律師或具有律師資格之人之委任狀；委任
有律師資格者，另應附具律師資格證書及釋明委任人與受任人有
民事訴訟法第466條之1第1項但書或第2項所定關係之釋明文書影
本（須按他造當事人之人數附繕本）。
中    華    民    國   100    年    8     月    5     日
                                書記官  吳貞瑩